臺灣桃園地方法院刑事判決　　　　　　 100年度易字第1214號
公　訴　人　臺灣桃園地方法院檢察署檢察官
被　　　告　吳啟聰
上列被告因竊盜案件，經檢察官提起公訴（100 年度偵字第2719
1 號），本院判決如下：
    主  文
吳啟聰竊盜，累犯，處有期徒刑陸月，如易科罰金，以新臺幣壹
仟元折算壹日。
    事  實
一、吳啟聰前於民國95年間，因搶奪等案件，經本院於95年9
    月29日以95年度訴字第1605號判決有期徒刑10月、9 月、9
    月，應執行有期徒刑2 年，嗣因提起上訴，經臺灣高等法院
    於95年12月7 日以95年度上訴字第3961號判決原判決撤銷，
    改判處有期徒刑10月、9 月、9 月，應執行有期徒刑2 年，
    於96年1 月15日確定在案，並於96年1 月23日入監執行，繼
    因減刑條例施行，經臺灣高等法院於96年7 月16日以96年度
    聲減字第315 號裁定減刑為有期徒刑5 月、4 月15日、4 月
    15日，定應執行有期徒刑1 年確定在案，甫於96年7 月16日
    因減刑期滿執行完畢釋放出監；又於97年間，因竊盜等案
    件，經本院於97年5 月7 日以97年度桃簡字第1208號判決判
    處有期徒刑4 月、3 月，應執行有期徒刑6 月，於97年6 月
    9 日確定在案；復於97年間，因搶奪等案件，經本院於97
    年7 月31日以97年度訴字第711 號判決判有期徒刑8 月，共
    2 罪、有期徒刑5 月，共3 罪、有期徒刑2 月，共2 罪，應
    執行有期徒刑2 年，於97年9 月1 日確定在案；復於98年
    間，因竊盜等案件，經本院於98年2 月27日以97年度審易字
    第2124號判決判處有期徒刑6 月、3 月，應執行有期徒刑8
    月，於98年3 月23日確定在案，上揭、所述各罪，先經
    本院於97年11月26日以97年度聲字第3864號裁定定應執行有
    期徒刑2 年5 月，於97年12月9 日確定在案，再與上揭所
    示之罪，經本院於99年2 月25日以99年度聲字第636 號裁定
    定應執行有期徒刑3 年，於99年3 月29日確定在案，並於97
    年9 月2 日入監執行，嗣經本院以99年度聲字第5211號裁定
    假釋中付保護管束，於100 年1 月21日因縮短刑期假釋並付
    保護管束出監，迄至100 年4 月18日因保護管束期滿未經撤
    銷視為執行完畢。詎仍不知悔改，於100 年10月7 日凌晨2
    時許，因所有之駕駛執照逾期遭員警開立舉發違反道路交通
    管理事件通知單後，於同日凌晨3 時30分許，行經桃園縣大
    園鄉○道○ 號○路南向52.6公里處時，見明利企業社所有、
    為施作五楊高架橋面工程之鋼筋1 批置放在上址工地處，思
    及可持鋼筋變賣以繳納前開因交通違規事件之行政罰鍰，竟
    意圖為自己不法之所有，基於竊盜之犯意，徒手竊取鋼筋3
    支放置於地面得手，嗣徒手再行竊取鋼筋2 支之際，即為在
    場埋伏之員警當場查獲，而未得手。
二、案經國道公路警察局第一警察隊報告臺灣桃園地方法院檢察
    署檢察官偵查起訴。
    理  由
壹、證據能力部分：
一、按被告以外之人於偵查中向檢察官所為之陳述，除顯有不可
    信之情況者外，得為證據，刑事訴訟法第159 條之1 第2 項
    定有明文。刑事案件於檢察官偵查中對被告以外之人所為之
    偵訊筆錄，或被告以外之人向檢察官所提之書面陳述，性質
    上均屬傳聞證據。惟現階段刑事訴訟法規定檢察官代表國家
    偵查犯罪、實施公訴，依法其有訊問被告、證人及鑑定人之
    權，證人、鑑定人且須具結，而實務運作時，檢察官偵查中
    向被告以外之人所取得之陳述，原則上均能遵守法律規定，
    不致違法取供，其可信度極高。經查本判決以下所引用證人
    即警員賴恆助在臺灣桃園地方法院檢察署檢察官偵查中所為
    之證述，性質上雖屬傳聞證據，惟係偵查中向檢察官所為，
    並經具結，上開證人未曾提及檢察官在偵訊時有任何強暴、
    脅迫、詐欺、利誘等以不正方法取供之情，證人陳述時之均
    為心理狀況健全、並無受外力干擾，觀諸偵訊筆錄之記載形
    式，本院亦查無檢察官在上開偵訊時有任何以不正方法訊問
    ，而有違反陳述者之自由意志等顯有不可信之情況，衡諸上
    開規定，自均具有證據能力。
二、次按被告以外之人於審判外之陳述，雖不符刑事訴訟法第15
    9 條之1 至第159 條之4 之規定，而經當事人於審判程序同
    意作為證據，法院審酌該言詞陳述或書面陳述作成時之情況
    ，認為適當者，亦得為證據。當事人、代理人或辯護人於法
    院調查證據時，知有刑事訴訟法第159 條第1 項不得為證據
    之情形，而未於言詞辯論終結前聲明異議者，視為有前項之
    同意，刑事訴訟法第159 條之5 訂有明文。鑒於採用傳聞證
    據排除法則重要理由之一，係因傳聞證據未經當事人之反詰
    問予以覈實，若當事人願放棄對原供述人之反對詰問時，原
    則上即可承認該傳聞證據之證據能力。而揆諸我國刑事訴訟
    法第159 條之5 之立法理由，除參照前述傳聞證據排除法則
    之基本法理外，亦參考日本刑事訴訟法第326 條之立法例，
    查日本刑事審判實務之運作，有關檢察官及被告均同意作為
    證據之傳聞書面材料或陳述，可直接援引該國刑事訴訟法第
    326 條作為傳聞例外之法律依據，僅在檢察官與被告或其辯
    護人不同意之情況下，乃須根據其他傳聞例外規定，俾以斟
    酌該等傳聞書面材料或陳述是否具有證據能力，在當事人間
    無爭執之案件中，傳聞證據基本上均可依據前引規定提出於
    法院使用。據此，我國刑事訴訟法第159 條之5 之適用應可
    作同上之解釋。本案以下引用證人即被害人張俊仁、THASUK
    WITTHAYA（威它亞）於警詢時之供述證據，經本院依法踐行
    調查證據程序，公訴檢察官、被告吳啟聰均不爭執該供述證
    據之證據能力，且迄本院言詞辯論終結前未就供述證據之證
    據能力聲明異議，而本院審酌其陳述作成時之情況，核無違
    法取證及證明力明顯過低之瑕疵，且為證明犯罪事實所必要
    ，亦認為以之作為證據為適當，根據上開規定及說明，認無
    庸先行考量刑事訴訟法第159 條之1 第2 項、第159 條之2
    、第159 條之3 等規定，得逕依同法第159 條之5 規定作為
    證據。
三、本案其餘所依憑認定事實所引用之非供述證據，本院亦查無
    有何違反法定程序取得之情形，亦查無刑事訴訟法第159 條
    之4 之顯有不可信之情況與不得作為證據之情形，本院斟酌
    本案卷內之證據並非非法取得，亦無證明力明顯過低之情形
    ，且經本院於審判期日依法進行證據之調查、辯論，被告吳
    啟聰於訴訟上之程序權即已受保障，故前揭各該證據，均得
    採為證據。
四、又卷附刑案現場照片8 張等證據，係傳達照相當時現場情況
    ，而透過照片傳達的情形與現場真實情形，在內容上的一致
    性，透過機械的正確性來加以保障，換言之，照片並不存在
    人對現實情形的知覺、記憶所經常發生的表現錯誤，性質上
    自非供述證據，要無傳聞法則之適用，於此亦別無證據證明
    上開資料有經偽造變造之情形，且本件檢察官、被告吳啟聰
    亦不爭執其證據能力，是前開照片應具證據能力。
貳、實體部分：
一、訊據被告吳啟聰固坦承有於上開犯罪事實所載時地，以手抽
    取5 支鋼筋之事實，惟矢口否認有何攜帶竊盜犯行，辯稱：
    我是竊盜未遂云云（見本卷第48頁反面），經查：
 (一) 被告於警詢時供稱：「（問：你是如何著手竊取工地內之鋼
    筋？你所竊取之鋼筋數量為？）答：徒手竊取整捆之鋼筋。
    我竊取5 支鋼筋。（問：你所竊取之工地內之鋼筋，欲前往
    何處銷贓？）答：我要去資源回收廠賣錢。（問：你為何要
    竊取工地內之鋼筋？）答：因為我今(7) 日凌晨2 時許，被
    警方開一張駕駛執照逾期，需要繳新臺幣800 元，我因心生
    不滿，所以我才去拿鋼筋，要變賣繳紅單罰款。」等語（見
    偵卷第5 頁反面），於偵訊時改稱：「（問：是否在100 年
    10 月7日早上3 點多，到國道1 號南下52.6公里處，竊取工
    地內的鋼筋？）答：警詢筆錄有不真實的，我在花市工作，
    我被開紅單，我懷恨在心，我從那裡的便道經過，就下車去
    上廁所，我看到鋼筋就想鋼筋如果拿去賣，紅單就可以省了
    ，我當時只有摸一下鋼筋，還沒有拿起來的時候，警察4 、
    5 個人就跳出來，我就被抓了（問：扣押物品鋼筋5 支發現
    時是在你的手上？）答：沒有在我的手上，鋼筋很粗，不可
    能一次拿。（問：為何在警詢時說，你是徒手竊取鋼筋5 支
    ？）答：我沒有，我只是摸到了，我並沒有把它會走，也沒
    有拿5 支」等語（見偵卷第27頁），於本院之羈押訊問時又
    稱：「（問：你是否有把鋼筋拿起來？）答：我有摸一下，
    也沒有拿到旁邊去，我沒有帶走，是警察問我，這旁邊的是
    不是我偷的，我只好說是。（問：鋼筋是否本來疊放一起形
    成一落一落？）答：是，我從一落當中抽出兩支鋼筋就被抓
    了。（問：你抽了兩支鋼筋之後發生何事？）答：我抽了鋼
    筋出來，手跟鋼筋有接觸，抽出來放在地上，還來不及帶走
    ，就被抓了。... （問：對於證人證稱，是有五支鋼筋被行
    竊，有何意見？）答：我確定我是偷了兩支，（後改稱）是
    抽了五支鋼筋。（問：為何你剛剛卻說是偷兩支鋼筋？）答
    ：我有偷，可是兩支而已，我確定我才抽了兩支鋼筋。（問
    ：你於偵訊中稱，你只有摸到鋼筋，你究竟是摸到而已，還
    是有抽出來？）答：我有把鋼筋抽出來。（問：根據警察證
    稱，你是抽三支鋼筋放在旁邊，有兩支鋼筋是你正在抽？）
    答：沒有意見，這樣總共就是五支沒錯。（問：你所述內容
    到底哪次才是正確？）答：就是五支。」等語（見本院卷第
    14頁反面至第15頁），於本院準備程序中復稱：「（問：你
    知道那並非廢棄物，可是你還是去偷，你現在是主張未遂嗎
    ？）答：是，因為我有開車子去，我車子就停在旁邊，我不
    可能只拿五支，所以過程中我並沒有把鐵條帶走，我只是把
    那5 根鐵條握住，要抽出的時候就被警察當場查獲。（問：
    對於警員說你是拿出來說你是將鐵條拿出來放在旁邊的空地
    ，對此有何意見？）答：我沒有。（問：對於上次訊問庭的
    時候，你表示你是抽了3 支鐵條放在地上，另外2 支正在抽
    ，對此有何意見？）答：我當時的情況真的是抽2 支而已。
    （問：你到底是抽5 支？）答：5 支，2 支跟3 支應該沒有
    差別。（問：到底是抽出幾支鐵條？）答：5 支。」等語（
    見本院卷第30頁正、反面），於本院審理時再稱：「（問：
    你當時是抽了幾根鋼筋在旁邊的地上？）答：我一次抽了五
    支，把這五支鋼筋抽出來的時候就被警察查獲了。... （問
    ：對證人賴恆助之證言有何意見？）答：我當時是一次握住
    五根打算要抽五根，但是抽不動就被抓了... （問：有何辯
    解？）答：那個鋼筋很粗，我也不能一次把它抽出來，抽的
    過程我就被抓了。」等語（見本院卷第44頁反面、第46頁、
    第48頁反面），被告於警詢時先稱係徒手竊取5 支鋼筋，於
    偵查中改稱當時只是用手摸一下鋼筋，鋼筋很粗不可能一次
    拿5 支，還沒拿起來就被逮捕，又於本院之羈押訊問時復改
    稱對於員警指稱其當時抽3 支鋼筋放在旁邊，有2 支鋼筋正
    在抽等情沒有意見，並表示總共是5 支鋼筋沒錯，於本院準
    備程序時復稱其只是把那5 支鋼筋握住，要抽出的時候就被
    警察當場查獲，並非將3 支鋼筋抽出放在旁邊的空地，而正
    在抽取另外2 支，而當庭又曾改稱其當時只抽2 支鋼筋，或
    稱係抽5 支鋼筋，於審理時再稱其一次抽了5 支鋼筋，惟抽
    到一半即為警查獲，被告之證詞，就究竟係徒手抽取幾支鋼
    筋、是否有將鋼筋抽出而放置現場旁之空地後繼續抽取鋼筋
    及是否正在抽取鋼筋及為警查獲等情，前後供詞反覆，一再
    翻異其詞，其供述之可信度，顯屬有疑。
 (二) 然查，上揭犯罪事實，業據告訴人於警詢中之指訴：我於明
    利企業社擔任五楊高架C907標工地主任，警方於100 年10月
    7 日在國道1 號公路南向52.6公里處執行肅竊埋伏勤務，於
    3 時30分發現嫌犯吳啟聰涉嫌竊盜工地鋼筋案件，犯嫌吳啟
    聰所竊取之工地鋼筋為我工地所有，我工地所失竊之鋼筋5
    支市價為新臺幣500 元等語（見偵字卷第6 至7 頁）甚明，
    復經證人即當場查獲被告之員警賴恆助於偵訊及審理中具結
    證稱：100 年10月6 日下午16時許本隊接獲被害人的報案，
    指稱有竊嫌會開一部銀色的自小客貨車到該處竊取他們工地
    的施工器具與鋼筋，本隊接獲報案後就編排埋伏勤務到該處
    等候，於100 年10月7 日凌晨3 點30分左右我們查獲吳啟聰
    開車到案發地點，而且很熟悉的進入工地，並且人下車往後
    走約100 公尺至放置鋼筋處，鋼筋當時是有數十捆並且以帆
    布蓋住，我們見吳啟聰到放鋼筋處之後先把覆蓋鋼筋的帆布
    掀開，然後再徒手抽取鋼筋，先將抽取出來的三、四支鋼筋
    放在旁邊的空地上，再要轉身過去抽取鋼筋的時候，我們就
    上前將吳嫌制服逮捕等語（見偵卷第46、47頁、本院卷第45
    至46頁）明確；又經證人即現場目擊之國登營造公司員工TH
    ASUK WITTHAYA （威它亞）於警詢中證述：我在國登營造公
    司工作，擔任五楊高架C907標工地工人。我印象中小偷每次
    都是開車號末四碼為4806之小客貨車，因為車牌被泥土弄髒
    所以車號不是很清楚。車子是銀色、小偷是100 年10月7 日
    警察抓的那個人，因為我那天也在現場、有看到警察抓他等
    語（見本院卷第36至37頁）及其於審理中具結證稱：100 年
    10月7 日凌晨在桃園縣大園鄉○道○ 號○路南向52.6公里，
    我任職的國登公司的鋼筋被人竊取，當日竊取鋼筋之人即為
    在庭之被告，我有看到被告把我們公司的鋼筋抽出3 、4 根
    來放在地上等語綦詳（見本卷第46頁正、反面），且參證人
    賴恆助審理時證稱：我們埋伏的地點距離鋼筋的處約10公尺
    之紐澤西護欄處，當時為夜間有燈光，能見度不好，但仍可
    以清楚看見被告的動作，也可以聽到抽鋼筋的聲音，也有看
    到被告將鋼筋抽出後順勢放在旁邊的空地上等語（見本卷第
    45頁反面），則依案發當日之燈光狀況，及埋伏之員警距離
    被告僅10公尺，可清楚看見被告之舉動，是證人賴恆助等對
    於被告之舉動應不至於有誤認，且證人賴恆助及THASUK WIT
    THAYA （威它亞）均一致證述有親見被告徒手抽取鋼筋，並
    將已抽出支鋼筋至於空地等情，則二人之證述，均堪採信。
    至證人賴恆助於偵查中證稱：被告已經抽出3 支鋼筋出來放
    在旁邊，另外2 支還正在抽我們就出來逮捕被告了等語（見
    偵字卷第47頁），而於審理中證稱：上前逮捕被告的時候，
    地上有4 根鋼筋，被告還在抽第5 根的時候我們就上前逮捕
    等語（見本卷第45頁反面），惟審酌證人賴恆助於偵查中所
    為之證述據案發時較近，記憶應較清晰，其審理中恐因時間
    經過而有記憶模糊之狀況，且依罪疑唯輕原則，而應以其偵
    查中所證被告已經抽出3 支鋼筋出來放在旁邊，另外2 支還
    正在抽之事實較為可採。此外，並有國道公路警察局第一警
    察隊搜索、扣押筆錄暨扣押物品目錄表、贓物認領保管單各
    1 份（見偵卷第8 、11、12頁），以及現場蒐證照片6 張（
    見偵卷第18頁、第20至第21頁）等附卷可稽，是被告吳啟聰
    上開前後不一致之辯詞，顯係臨訟卸責之詞，實不足採，本
    件事證明確，被告上開竊盜之犯行堪以認定，應予依法論科
    。
二、核被告所為係犯刑法第320 條第1 項之竊盜罪；被告於100
    年10月7 日凌晨3 時30分，至桃園縣大園鄉○道○ 號○路南
    向52.6公里處（下稱案發現場），所為徒手竊取被害人之3
    支鋼筋之行為係犯同法第320 條第1 項之竊盜既遂罪；又被
    告於竊取3 支鋼筋後，隨即又徒手竊取另2 支鋼筋，而為警
    逮捕致未能得逞，係犯同法第320 條3 項之竊盜未遂罪，而
    被告於100 年10月7 日凌晨3 時30分許進入案發現場即起意
    行竊，而於該空間範圍內接連竊取被害人同樣放置於該區域
    地面之鋼筋，其著手竊取上開財物之犯罪地點相同，且係在
    相近之時間內接連為之，足認其係基於單一犯罪意思，於緊
    密之時空內實施數個同種類之行為，難以強行分割而個別獨
    立評價，在法律上應評價為單一行為。又被告有如起訴書所
    載前案，並經執行完畢，有臺灣高等法院被告前案紀錄表在
    卷可稽（見本院卷第3 至10頁），其於有期徒刑執行完畢後
    之5 年以內，再故意犯本件有期徒刑以上之罪，為累犯，應
    依法加重其刑。爰審酌被告吳啟聰前已有竊盜之前科，竟不
    知約束己身不當之行為，再為本件竊盜犯行，顯見被告法治
    觀念淡薄，且於犯罪後未能坦承犯行，犯後態度不佳，被告
    正值壯年，不思正途獲取財務，並考量其犯罪之動機及目的
    係為變賣其徒手竊取之鋼筋繳納罰單及其他一切情狀，量處
    如主文所示之刑，並諭知易科罰金之折算標準，以示懲儆。
據上論斷，應依刑事訴訟法第299 條第1 項前段，刑法第320 條
第1 項、第47條第1 項、第41條第1 項前段，判決如主文。
本案經檢察官蕭永昌到庭執行職務。
中    華    民    國     100   年     12    月    28  日
            刑事第五庭  審判長法  官  潘政宏
                              法  官  石蕙慈
                              法  官  陳郁融
以上正本證明與原本無異。
如不服本判決應於收受判決後10日內向本院提出上訴書狀，並應
敘述具體理由。其未敘述上訴理由者，應於上訴期間屆滿後20日
內向本院補提理由書( 均須按他造當事人之人數附繕本) 「切勿
逕送上級法院」。
                              書記官  陳亭竹
中    華    民    國   100    年    12    月    29    日
附錄本件論罪科刑條文：
中華民國刑法第320條
（普通竊盜罪、竊佔罪）
意圖為自己或第三人不法之所有，而竊取他人之動產者，為竊盜
罪，處5  年以下有期徒刑、拘役或 5 百元以下罰金。
意圖為自己或第三人不法之利益，而竊佔他人之不動產者，依前
項之規定處斷。
前二項之未遂犯罰之。